【裁判字號】    89,上訴,2373
【裁判日期】    900116
【裁判案由】    偽造文書等
【裁判全文】
臺灣高等法院臺中分院刑事判決              民國八十九年度上訴字第二三七三號
    上  訴    人
    即被告之配偶  丙○○
    被        告  甲○○  男二.
                          住台.
                          身分.
右上訴人因被告偽造文書等案件，不服臺灣臺中地方法院中華民國八十九年十一月三
日第一審判決（民國八十九年度訴字第二四○一號，起訴案號：臺灣臺中地方法院檢
察署民國八十九年度偵字第一五一三○號），提起上訴，本院判決如左：
    主      文
上訴駁回。
    事      實
一、甲○○於民國（下同）八十六年五月間某日，在台中市某處遺失身分證壹張後又
    尋獲，因鑑於另犯他案，避免被警查緝，竟意圖為自己不法之所有，於同年五月
    間某日將尋獲之上開身分證以3M隱形膠帶貼上，再以油性鉛筆填寫姓名為乙○○
    （原判決誤載為甲○○），身分證字號為Ｚ000000000號及出生年月日
    為六十年六月二十六日生予以偽造，以便供自己行使之用，足以生損害於戶政機
    關對戶籍資料管理之正確性及乙○○。甲○○另意圖為自己不法所有之犯意，於
    八十九年九月六日十三時許，在台中市○○路與雙十路口，以每張新臺幣（下同
    ）三千元至五千元之代價，向綽號「小陳」之不詳姓名成年男子購買如附表所示
    之偽造信用卡四張：洪某取得上開偽造信用卡後，於同日十六時許，即至台中市
    ○區○○路一三七號玖盈電腦科技有限公司（即筆記型電腦專賣店，以下簡稱玖
    盈公司），使用如附表編號（二）之信用卡購買價值六萬五千九百元之筆記型電
    腦一台，並刷卡預先支付訂金九千元，並在玖盈公司職員所交付之簽帳單上偽造
    「乙○○」之簽名署押一枚後，將簽帳單交還店員，致使發卡之華信銀行承辦人
    員不知洪某所使用之信用卡係偽卡，陷於錯誤，而接受簽帳，足以生損害於「乙
    ○○」其人及華信銀行。嗣於翌日十時十分許，甲○○使用如附表編號（三）之
    信用卡至玖盈公司，刷卡給付筆記型電腦之尾款五萬六千九百元，因刷卡機所顯
    示之號碼與卡片號碼不符，經該店職員發現可疑報警查獲，並隨即在洪某身上扣
    得上開偽造乙○○身分證一張及如附表所示供犯罪所用及預備供犯罪使用之偽造
    信用卡四枚。
二、案經台中市警察局第一分局報請臺灣臺中地方法院檢察署檢察官偵查起訴。
    理      由
一、右揭犯罪事實業據被告甲○○於原審審理及偵查中坦承不諱，核與證人即玖盈公
    司店員覃啟天、富邦銀行行員陳俊甫、華信銀行襄理張介和、大安銀行行員江肇
    基及台新銀行法務專員吳建明於警訊時證述情節相符；此外，並有偽造之身分證
    一張、如附表所示偽造信用卡四枚、偽造「乙○○」署押之簽帳單影本一張扣案
    可資佐證；被告自白與事實相符，堪以採信。本件事證明確，被告犯行，堪以認
    定。
二、被告將前所遺失後尋獲之身分證加以偽造，核其所為，係犯刑法第二百十二條偽
    造特種文書罪；另被告購買如附表所示之偽造信用卡，並持至玖盈公司刷卡購買
    筆記型電腦，並偽造乙○○之簽帳單交與玖盈公司職員核其所為，係犯刑法第二
    百十六條、第二百十條偽造私文書、第三百三十九條第一項詐欺罪；被告偽造「
    乙○○」署押於簽帳單上，係屬偽造私文書行為之一部，不另構成偽造署押之罪
    ，其偽造私文書之低度行為，為高度之行使行為所吸收，不另論罪；其所犯上述
    行使偽造私文書罪、詐欺罪間，有方法結果之牽連關係，應從一重之行使偽造私
    文書罪處斷。又被告所犯上開偽造特種文書罪及行為偽造私文書罪，犯意各別，
    構成要件互異，應分論併罰。原審適用上述法條及刑法第五十五條、第四十一條
    、第三十八條第一項第二款、第二百十九條、罰金罰鍰提高標準條例第一條前段
    、第二條，並審酌被告犯罪之目的、動機、所生危害等一切情狀，就偽造文書部
    分處以有期徒刑一年，偽造國民身分證部分處以拘役四十日，拘役部分並諭知易
    科罰金之折算標準，偽造聯合信用卡處理中心八十九年九月六日簽帳單上乙○○
    署押及附表所示之四張銀行信用卡、偽造之乙○○國民身分證一枚均依法予以宣
    告沒收，認事用法均無違誤，量刑亦屬妥適。上訴人上訴意旨空言指摘原判決不
    當，非有理由，應予駁回。
三、被告經合法傳喚無正當理由不到庭，爰不待其陳述逕行判決。
四、據上論斷，應依刑事訴訟法第三百六十八條、第三百七十一條判決如主文。
本案經檢察官丁○○到庭執行職務。
中      華      民      國    九  十      年     一       月    十六    日
                              臺灣高等法院臺中分院刑事第六庭
                                    審判長法  官  李  文  雄
                                          法  官  陳  嘉  雄
                                          法  官  龔  永  昆
右正本證明與原本無異。
偽造國民身分證部分不得上訴，餘得上訴。
如不服本判決應於收受送達後十日內向本院提出上訴書狀，其未敘述上訴之理由者並
得於提起上訴後十日內向本院補提理由書（均須按他造當事人之人數附繕本）。
                                          書記官  陳  明  珠
中      華      民      國    九  十      年     一       月    十七    日
                                                                        Ｋ
附表：
編號    偽造信用卡名稱    信用卡號碼                            信用卡種類
一、    華信銀行          0000000000000000      Visa
                          （信用卡背面已簽署乙○○）
二、    華信銀行          0000000000000000      Visa
                          （信用卡背面已簽署乙○○）
三、    新光三越台新銀行  00000000－0000000      Visa
                          （信用卡背面已簽署乙○○）
四、    大潤發華僑銀行    0000000000000000      Visa
                          （信用卡背面已簽署乙○○）
                                                                        Ｋ


司法院資訊處製作；財團法人民間司法改革基金會備份。
